臺灣高等法院刑事判決　　　　　　　　　　　　　　九十年度上易字第四○一○號
　　上　訴　人
　　即　被　告　乙○○
右上訴人，因竊盜案件，不服臺灣板橋地方法院八十九年度易字第三九七四號，中華
民國九十年八月九日第一審判決（起訴案號：臺灣板橋地方法院檢察署八十九年度偵
字第一六一一二號）及移請併案審理（台灣桃園地方法院檢察署九十年度偵字第七○
六○號，與台灣板橋地方法院檢察署八十九年度偵字第一九一八四號及同署九十年度
偵字第一八二八五號），本院判決如左：
    主    文
上訴駁回。
    事    實
一、乙○○曾於民國八十八年八月、九月間，連續竊取他人之機車，業經原審於八十
    九年七月十八日以八十九年度易字第一六七八號判處有期徒刑八月確定，其猶不
    知悔改，竟基於為自己不法所有之概括犯意，先於八十九年八月二十日，在台北
    縣中和市○○路二五九號前，竊取甲○○所有車牌號碼為ＦＥＮ－０二九號重型
    機車一部得手，嗣於八十九年八月二十六日下午三時三十分許，在台北縣泰山鄉
    ○○路○段二三八號黃水源經營之鎖店，欲將上開機車重新配置機車鑰匙時，為
    警當場查獲。乙○○又於八十九年八月二十四日上午七時許，在桃園縣龜山鄉○
    ○○街二十三號前，竊取丙○○所有車號ＩＷＥ－三二六號機車，得手後供己騎
    乘，又於八十九年九月二十六日下午五時十分許，在桃園縣龜山鄉○○○路九十
    二號前，乙○○正推著該車之際，為警巡邏當場查獲，並扣得該車。
二、案經台北縣警察局新莊分局、桃園縣警察局龜山分局分別報請台灣板橋地方法院
    檢察署及台灣桃園地方法院檢察署檢察官偵查起訴及移請併案審理。
    理    由
一、被告乙○○前固矢口否認涉有上開概括竊盜犯行（見偵查卷甲第四頁背、十五頁
    ，偵查卷乙第五頁背、九頁背），辯稱：上開車號ＦＥＮ－○二九號機車係伊於
    八十九年八月十六日十五時三十分許，在中和市○○路附近向一名「李春木」之
    男子借的，「李春木」之真實姓名為陳建板，後來為警查獲，陳建板為了補償他
    ，又將車號ＩＷＥ－三二六號機車借給他，後來才知道均是贓車云云（見偵查卷
    甲第四頁背、五頁）。或坦承竊取該ＩＷＥ－三二六號機車只是要單純代步而已
    （見偵查卷乙第五頁）。惟查：
  （一）上開系爭機車失竊一節，業據告訴人甲○○、丙○○於警訊及檢察官訊問時
        指述歷歷甚詳（見偵查卷甲第六頁背、十一頁、四十二頁背，偵查卷第乙十
        頁背、十二頁），並有台北縣警察局及桃園縣警察局龜山分局坪頂派出所之
        贓物認領保管單各一紙（見偵查卷甲第十頁、偵查卷乙第十四頁）及車輛竊
        盜、車牌失竊資料個別查詢報表查詢─車輛認可資料附卷可稽（見偵查卷甲
        第十一頁、偵查卷乙第十二頁），足徵被告犯行於焉顯見。抑有進者，上開
        車號ＦＥＮ－○二九號機車失竊之時間係八十九年八月二十一日，已據被害
        人甲○○陳述在卷（見偵查卷甲第六頁背），被告何能於同年月十六日向「
        李春木」或陳建板借得，益徵被告之供詞顛倒，前後齟齬，容難採信。
  （二）復質諸被告於警訊時自承竊取該車號ＩＷＥ－三二六號機車僅為代步云云（
        見偵查卷乙第四頁背、五頁），準此，被告為上開之所辯，顯係事後卸責之
        詞，不足採信。本件事證明確，核與被告於警訊之自白相符，是此被告竊盜
        犯行，洵堪認定，依法應予論科。
二、核被告所為，係犯刑法第三百二十條第一項之竊盜罪。被告先後兩次竊盜犯行，
    時間密接，犯罪構成要件相同，顯係基於概括犯意而為，應依連續犯規定論以一
    罪，並加重其刑。於原審移送併案審理部分（即台灣桃園地方法院檢察署九十年
    度偵字第七○六○號案件），與本件有連續犯之裁判上一罪關係，依審判不可分
    之法理，原審自應併予審理，固無疑義。被告行為後，中華民國刑法第四十一條
    業於九十年一月四日修正，同年月十日經總統公布施行，修正後刑法第四十一條
    第一項規定：「犯最重本刑為五年以下有期徒刑以下之刑之罪，而受六個月以下
    有期徒刑或拘役之宣告，因身體、教育、職業、家庭之關係或其他正當事由，執
    行顯有困難者，得以一元以上三元以下折算一日，易科罰金。但確因不執行所宣
    告之刑，難收矯正之效，或難以維持法秩序者，不在此限」。第二項規定：「併
    合處罰之數罪，均有前項情形，其應執行之刑逾六月者，亦同。」同法施行法第
    三條之一第一項規定：「刑法第四十一條之規定，中華民國九十年一月四日刑法
    修正施行前已裁判確定之處罰，未執行或執行未完畢者，亦適用之。」第二項規
    定：「未諭知得易科罰金之處罰者，亦同。」被告行為後，刑法第四十一條有變
    更，修正前刑法第四十一條僅規定：「因身體、教育、職業或家庭之關係，執行
    顯有困難」，而修正後刑法第四十一條第一項前段規定「因身體、教育、職業、
    家庭之關係或其他正當事由」，經比較新舊法，修正後刑法第四十一條第一項前
    段得斟酌易科罰金之標準較為寬廣，比較有利於行為人，依刑法第二條第一項前
    段之規定，自應適用裁判時之法律。原審審酌被告犯罪動機、手段、方法、與所
    生危害之質與量，及犯後之態度等一切情狀，量處有期徒刑肆月，如易科罰金，
    以佰元折算壹日。於法尚無不合，量刑亦稱妥適，被告（即上訴人）空言徒稱
    上訴未具上訴理由，為無理由，應予駁回。
三、另移送本院併案審理部分，即台灣板橋地方法院檢察署八十九年度偵字第一九一
    八四號及同署九十年度偵字第一八二八五號等強盜案件，其中被害人何明海於檢
    察官訊問時，指述被告乙○○從後面突然抱住我的左手腕，要拿我手錶，我就用
    手抓他的手，以手肘頂回去云云（九十年偵字第一八二八五號卷第九頁）等涉有
    強盜罪嫌，與本件係竊盜之連續犯並無裁判上之一罪關係，本院無從併為審理，
    自應退回原移送單位，另行依法處理，附此敘明。
四、被告經合法傳喚無正當理由不到庭，爰不待其陳述逕判決。
據上論斷，應依刑事訴訟法第三百六十八條、第三百七十一條規定，判決如主文。
本案經檢察官覃正祥到庭執行職務。
中      華      民      國     九十一     年     一     月    二十二   日
                                   臺灣高等法院刑事第一庭
                                       審判長法  官  李  相  助
                                             法  官  蘇  素  娥
                                             法  官  蔡  光  治
右正本證明與原本無異。
不得上訴。
                                             書記官  王  才  生
中      華      民      國     九十一   年       一     月     二十四   日
附錄：本案論罪科刑法條全文
中華民國刑法第三百二十條
(普通竊盜罪、竊佔罪)
意圖為自己或第三人不法之所有，而竊取他人之動產者，為竊盜罪，處五年以下有期
徒刑、拘役或五百元以下罰金。
意圖為自己或第三人不法之利益，而竊佔他人之不動產者，依前項之規定處斷。
前二項之未遂犯罰之。
